【裁判字號】    95,上易,436
【裁判日期】    950814
【裁判案由】    違反毒品危害防制條例
【裁判全文】
臺灣高等法院高雄分院刑事判決         95年度上易字第436號
    上  訴  人
    即  被  告  甲○○
上列上訴人因違反毒品危害防制條例案件，不服臺灣屏東地方法
院94年度易字第566 號中華民國95年5 月18日第一審判決（起訴
案號：臺灣屏東地方法院檢察署94年度毒偵字第1912號，及移送
併辦：94年度毒偵字第2941號），提起上訴，本院判決如下：
    主  文
上訴駁回。
    事  實
一、甲○○曾因違反毒品危害防制條例案件，經臺灣屏東地方法
    院92年度易字第391 號、本院92年度上易字第938 號判處有
    期徒刑判7 月確定，於民國93年4 月16日入監執行，93年11
    月16日期滿出監執行完畢。
二、又其前因施用毒品，經依臺灣屏東地方法院裁定於88年7 月
    29日入勒戒所執行觀察、勒戒，嗣因有繼續施用之傾向，再
    依同院裁定於88年9 月15日轉入戒治所執行強制戒治，於89
    年1 月13日停止戒治出所，嗣89年8 月28日期滿未經撤銷戒
    治而執行完畢，竟不知警惕，5 年內復基於施用第二級毒品
    之概括犯意，自94年5 月中旬某日起，至94年12月1 日中午
    某時止，連續在屏東縣高樹鄉泰山國小校園內等地，以置於
    吸食器或玻璃吸管內燒烤並吸用其所生煙霧之方式，施用第
    二級毒品甲基安非他命多次，嗣先後於94年5 月20日下午2
    時50分許、94年12月11日下午2 時許，在其位於屏東縣高樹
    鄉○○路176 號之住處，及其投宿位於屏東縣高樹鄉○○村
    ○○路94號「高新旅社」第206 號房內為警查獲，經採尿送
    驗均呈甲基安非他命陽性反應，查獲在後者，並扣得沾有甲
    基安非他命成分之吸食器1 組、玻璃吸管1 支及夾鏈袋3 個
    。
三、案經屏東縣警察局移送、屏東縣警察局里港分局報告臺灣屏
    東地方法院檢察署檢察官偵查起訴及原審移送併辦。
    理  由
一、按除被告所犯為死刑、無期徒刑、最輕本刑為3 年以上有期
    徒刑之罪或高等法院管轄第一審案件者外，於前條第1 項程
    序進行中，被告先就被訴事實為有罪之陳述時，審判長得告
    知被告簡式審判程序之旨，並聽取當事人、代理人、辯護人
    及輔佐人之意見後，裁定進行簡式審判程序，刑事訴訟法第
    273 條之1 第1 項定有明文。本件經被告甲○○同意，適用
    簡式審判程序，因此依同法第273 條之2 之規定，不受第15
    9 條第1 項、第161 條之2 、第161 條之3 、第163 條之1
    及第164 條至第170 條規定之限制，核此敘明。
二、前揭連續施用第二級毒品甲基安非他命之犯罪事實，業據上
    訴人即被告甲○○於原審及本院審理時自承不諱，經原審將
    上開扣案吸食器1 組、玻璃吸管1 支、夾鏈袋3 個，囑託高
    雄醫學大學附設中和紀念醫院以氣相層析質譜儀法（GC／MS
    ）鑑驗，亦均檢出甲基安非他命成分沾黏其內，有該院95年
    3 月27日，編號0000-000、544 、545 、546 、547 號檢驗
    報告在卷可稽。又其前揭時地2 次為警查獲時，經採尿送臺
    灣檢驗科技股份有限公司以氣相層析質譜儀法（GC／MS）檢
    驗結果，亦呈甲基安非他命陽性反應，有該公司94年6 月9
    日，編號KＺ000000000000號、95年1 月2 日，編號KH2005C0
    000000號濫用藥物尿液檢驗報告附卷可參，茲以其報告均為
    鑑定機關本於專業知識暨以精密儀器檢測所得之結論，自可
    憑信。被告甲○○自白施用甲基安非他命，堪信與事實相符
    。
三、查被告甲○○前因施用毒品，經依原審法院裁定於88年7 月
    29日入勒戒所執行觀察、勒戒，嗣因有繼續施用之傾向，再
    依同院裁定於88年9 月15日轉入戒治所執行強制戒治，於89
    年1 月13日停止戒治出所，嗣89年8 月28日期滿未經撤銷停
    止戒治而執行完畢，有臺灣高等法院被告前案紀錄表、臺灣
    屏東地方法院檢察署刑案資料查註紀錄表、全國施用毒品案
    件紀錄表、受觀察勒戒人毒品及前科紀錄簡列表各1 份在卷
    可按，其強制戒治期滿5 年內再犯本件施用第二級毒品甲基
    安非他命之犯罪事證已臻明確，應依法論科。
四、按甲基安非他命為毒品危害防制條例第2 條第2 項第2 款規
    定之第二級毒品，除法律另有規定者外，不得持有、施用。
    核被告甲○○所為，係犯毒品危害防制條例第10條第2 項之
    施用第二級毒品罪。其施用前持有甲基安非他命之低度行為
    ，應為施用之高度行為所吸收，不另論罪。查被告甲○○行
    為後，94年1 月7 日立法院修正三讀通過，經總統於94年2
    月2 日公布之刑法，自95年7 月1 日施行，修正後之刑法刪
    除第56條關於連續犯之規定。而連續犯之刪除雖非犯罪構成
    要件之變更，但顯已影響行為人刑罰之法律效果，自屬法律
    有變更，依新法第2 條第1 項規定，比較新、舊法結果，仍
    應適用較有利於被告之行為時法律即舊法論以連續犯（最高
    法院95年第8 次刑事庭會議決議參照）。被告先後多次施用
    甲基安非他命之行為，時間緊接，手法相同，並觸犯構成要
    件相同之罪，顯係基於概括犯意反覆為之，為連續犯，應以
    一罪論，並加重其刑。按檢察官就犯罪事實一部起訴者，其
    效力及於全部，刑事訴訟法第267 條定有明文。臺灣屏東地
    方法院檢察署94年度毒偵字第2941號移送原審併辦意旨所指
    被告甲○○連續施用第二級毒品之犯罪事實，就本件起訴書
    所載即94年5 月20日下午2 時50分許，回溯72 小 時內某時
    所為該次犯行以外部分，雖未在本件起訴意旨指訴範圍，然
    該部分與起訴事實有連續犯之裁判上一罪關係，為起訴效力
    所及，本院自得併予審究，附此敘明。又刑法第47條關於累
    犯之構成要件，於95年7 月1 日施行後，以受徒刑之執行完
    畢，或一部之執行而赦免，5 年以內故意再犯有期徒刑以上
    之罪者為限。本件被告甲○○曾因違反毒品危害防制條例案
    件，經原審法院92年度易字第391 號、本院92年度上易字第
    938 號判處有期徒刑7 月確定，於93年4 月16日入監執行，
    93年11月16日期滿出監執行完畢，有臺灣高等法院被告前案
    紀錄表、臺灣屏東地方法院檢察署刑案資料查註紀錄表各1
    份在卷可按，其於前案執行完畢後5 年內，確係故意再犯本
    件有期徒刑之罪，依修正施行前、後之規定，均構成累犯，
    然因綜合比較新舊法結果，適用最有利於被告之法律，本案
    既然適用修正前刑法第56條連續犯之規定，然為免造成割裂
    適用之結果，故仍應依修正前刑法第47條規定，加重其刑，
    本件有2 以上刑之加重事由，遞加重之。
五、原判決以被告甲○○罪證明確，因予適用毒品危害防制條例
    第10條第2 項、第18條第1 項前段，刑法第11條、第56條、
    第47條之規定，並審酌被告甲○○之年齡、品行、智識程度
    、犯罪手段、對於法益侵害之程度，其為55年7 月31日出生
    、受有國中畢業教育程度、現無職業之人，為本件犯罪時年
    近不惑，有年籍等資料在卷可參，前有數次因施用毒品犯罪
    經查獲送觀察、勒戒、強制戒治或判刑之紀錄，除前開為本
    件犯罪構成要件前提事實之觀察、勒戒、強制戒治，及前述
    構成累犯要件之執行紀錄，已經論述如前，不再重複評價者
    外，其前於88年間並曾因違反毒品危害防制條例案件，經原
    審法院屏東簡易庭以88年度屏簡字第318 號判處有期徒刑3
    月確定，於89年9 月16日易科罰金執行完畢，有臺灣高等法
    院被告前案紀錄表、臺灣屏東地方法院檢察署刑案資料查註
    紀錄表、全國施用毒品案件紀錄表、受觀察勒戒人毒品及前
    科紀錄簡列表各1 份在卷可按，素行不良，顯然法治觀念薄
    弱，欠缺悔悟、遷善之決心，對於社會秩序及其個人身心健
    康之影響非輕，及其此次犯罪施用毒品之期間、次數、經查
    獲後，於偵審中均能坦承犯行之態度等一切情狀，量處有期
    徒刑1 年2 月，並敘明扣案吸食器1 組、玻璃吸管1 支、夾
    鏈袋3 個，因供本件被告甲○○施用毒品犯罪使用而為第二
    級毒品甲基安非他命成分所沾黏，難以析離，應與其內毒品
    成分併依毒品危害防制條例第18條第1 項前段規定，沒收銷
    燬之。其認事用法，核無不合，量刑亦屬允當。被告上訴意
    旨，以原審量刑過重為由，指摘原判決不當，為無理由，應
    予駁回。至原審雖未依刑法第2 條第1 項比較適用，但本院
    仍適用修正前之刑法第56條、第47條規定，且無其他撤銷之
    事由，故對原審判決予以維持，核此敘明。
據上論斷，應依刑事訴訟法第368條，判決如主文。
本案經檢察官張其主到庭執行職務。
中    華    民    國    95    年    8     月    14    日
                  刑事第二庭    審判長法  官  林正雄
                                      法  官  陳啟造
                                      法  官  黃壽燕
以上正本證明與原本無異。
本判決不得上訴。
中    華    民    國    95    年    8     月    14    日
                                      書記官  王婉蓉
附錄本判決論罪科刑法條：
毒品危害防制條例第10條第2 項
  施用第二級毒品者，處3 年以下有期徒刑。


司法院資訊處製作；財團法人民間司法改革基金會備份。
